【裁判字號】    98,上易,938
【裁判日期】    990223
【裁判案由】    損害賠償
【裁判全文】
臺灣高等法院民事判決                 98年度上易字第938號
上  訴  人  己○○
被 上訴 人  奕鋐貿易有限公司
法定代理人  戊○○
被 上訴 人  甲○○
            丁○○
訴訟代理人  戊○○
被 上訴 人  乙○○
            丙○○
上列當事人間請求損害賠償事件，上訴人對於中華民國98年6 月
3 日臺灣臺北地方法院96年度訴字第5672號第一審判決，提起上
訴，本院於99年2 月2 日言詞辯論終結，判決如下：
    主      文
上訴駁回。
第二審訴訟費用由上訴人負擔。
    事實及理由
一、上訴人起訴主張：伊於民國（下同）94年9 月15日持體驗券
    至被上訴人奕鋐貿易有限公司（下稱奕鋐公司）所開設之瑞
    士尤薇娜育膚中心師大分店（下稱尤薇娜師大店），由奕鋐
    公司之受僱人即被上訴人乙○○為伊操作身體舒壓、去角質
    之療程。另購買一套乙○○宣稱包括有舒壓、做臉，價值新
    台幣（下同）19,900元之美容療程。伊於當日進行該療程之
    第一次做臉，惟發現乙○○只是在伊臉上塗上化妝保養品，
    仍有多處粉刺未處理乾淨，遂於翌日以對課程不滿意、對療
    程沒信心為由要求退款，被上訴人即薇娜師大店店長亦即乙
    ○○之直屬上司丙○○明知乙○○未取得美容技術士執照，
    未具備此種專業，且操作美容工作之技術與經驗不足，竟仍
    指派乙○○再施以深層做臉療程，造成伊臉上出現多處點狀
    小水泡、血、瘀血、毛絨般破皮等傷害；被上訴人丁○○
    為奕鋐公司之受僱人，被上訴人甲○○為奕鋐公司法定代理
    人之配偶，分別於96年5 月14日之消保官會議、96年6 月29
    日之大安區區公所調解委員會代表奕鋐公司與伊協商，對伊
    出言恐嚇、威脅、背信等，應連帶賠償伊做臉費用1,500 元
    、醫院診療費用363 元、病歷影印費用4 元、診斷書副本費
    用290 元，以及相關時間、精神、交通成本5,343 元、臉部
    受傷後購買美容護理療程及產品費用3 萬元、精神慰撫金50
    萬元等損害，爰依民法第184 條第1 項前段、第188 條第1
    項前段、第195 條第1 項前段侵權行為法律損害賠償之法律
    關係，請求被上訴人連帶給付537,500 元及法定遲延利息。
二、被上訴人奕鋐公司、甲○○、丁○○、乙○○、丙○○則以
    ：
  (一)上訴人於同年9 月16日來電時，未表示任何不適，僅表示完
    成臉部護膚後，尚有多處粉刺未清除乾淨，希望進行毛孔密
    集清潔，乙○○雖告知過度清潔毛孔將導致皮膚受傷，建議
    短期內勿再進行全臉護理，上訴人仍執意於當日下午再次進
    行施作。為避免皮膚因過度清潔而紅腫，乙○○僅針對上訴
    人臉部為重點局部清潔，事後上訴人亦付款後再行離去，當
    場未表示有任何不適。
  (二)上訴人於同年9 月17日來電表示受有臉部紅腫之傷害，經丙
    ○○及尤薇娜忠孝店店長即訴外人謝青樺檢視，上訴人左臉
    邊有一顆小紅點，眉間約有1 公分極輕微泛紅等一般臉部護
    理後之正常現象，短時間即可回復，並無上訴人所稱之小水
    泡、血血、瘀血及像毛絨般破皮等問題存在。
  (三)上訴人在被上訴人公司做臉後，又到別家美容公司去做臉，
    且數日後才至醫院就診，其所稱臉部受傷情形，難謂係被上
    訴人所造成等語，資為抗辯。
三、原審對上訴人之請求，判決：上訴人之訴及假執行之聲請均
    駁回。上訴人不服，提起上訴，聲明：(一)原判決廢棄。(二)被
    上訴人應連帶給付上訴人10萬元及自起訴狀繕本送達被上訴
    人翌日起至清償日止按週年利率百分之5 計算之利息。(三)願
    供擔保請准宣告假執行（見本院卷第104 頁反面-105頁）。
    被上訴人則聲明：上訴駁回。（原審判決逾10萬元即上訴人
    請求被上訴人連帶給付437,500 元部分，未據上訴人聲明不
    服。）
四、按因故意或過失，不法侵害他人之權利者，負損害賠償責任
    ；當事人主張有利於己之事實者，就其事實有舉證之責任，
    民法第184 條第1 項前段、民事訴訟法第277 條前段分別定
    有明文；次按損害賠償之債，以有損害之發生及有責任原因
    之事實，並二者之間，有相當因果關係為成立要件。故損害
    賠償之債，如不合於此項成立要件者，即難謂有損害賠償請
    求權存在（最高法院48年台上字第481 號判例參照）。查：
  (一)上訴人主張：伊於94年9 月15日持體驗券至奕鋐公司所開設
    之尤薇娜師大店，由奕鋐公司之受僱人乙○○為伊操作身體
    舒壓、去角質；另購買一套價值19,900元之美容療程，伊於
    當日進行該療程之第一次做臉之事之事實，被上訴人對此不
    爭執，自堪信為真實。
  (二)上訴人主張：伊因乙○○施以做臉之行為，致臉上受有多處
    點狀之小水泡、血、瘀血、毛絨般破皮等傷害云云，雖據
    提出診斷證明書為證；被上訴人仍予否認。經查：
    1.上訴人主張：伊臉上受有多處「點狀之小水泡、血、瘀
      血、毛絨般破皮」等之傷害云云。惟，依據上訴人提出之
      診斷證明書則記載「診斷，痂皮. 眉心及兩側耳前區，多
      處（以下空白）」，有聯合醫院仁愛院區於94年9 月19日
      由診治醫師楊佳懿開具第00880 號診斷證明書可憑（見原
      審卷第63頁）。上訴人所述臉上受有多處「點狀之小水泡
      、血、瘀血、毛絨般破皮」等之傷害，與診斷書上所載
      「痂皮. 眉心及兩側耳前區，多處（以下空白）」之傷害
      ，顯有未合。
    2.上訴人陳稱：「乙○○用鉤狀的夾子，用鉤子部分勾我的
      粉刺，施力不當，讓我受傷」等語（見原審卷第136 頁）
      。惟，上訴人上述在眉心及兩側耳前區，有多處痂皮之情
      狀，經診斷係「創傷後傷口感染」，有聯合醫院仁愛院區
      96年11月13日北市醫仁字第09633575100 號函附病歷暨診
      斷證明書可憑（見原審卷第110 、112 頁）。上訴人所述
      乙○○用鉤子勾粉刺、施力不當致受傷害之行為，亦與醫
      師診斷上訴人眉心及兩側耳前區有多處痂皮係因「創傷後
      傷口感染」之原因不符。
    3.上訴人自承：乙○○於「94年9 月15日」為伊做臉造成傷
      害等語，惟：
      (1)依據上訴人提出之診斷證明書所載「病人…於94年9 月
        19日至本院門診就診（以下空白）」，有聯合醫院仁愛
        院區於94年9 月19日由診治醫師楊佳懿開具第00880號
        診斷證明書可憑（見原審卷第63頁），上訴人於「94年
        9 月19日就診時間，距乙○○於「94年9 月15日」為上
        訴人作臉的時間，已相隔4 日之久。
      (2)上訴人又稱：「我因為壓力的關係，一直有閉鎖性的白
        頭粉刺，別的美容公司都有辦法處理我的皮膚問題，在
        『9 月15日』被告（即被上訴人乙○○）只是在我臉上
        塗上化妝保養品，在『9 月16日』我發現我的粉刺仍在
        ，不滿意此情形，所以打電話到被告公司表示如果被告
        公司如果不能處理我的粉刺問題就要退壹萬多元的療程
        款…『9 月17日』我到芳姿公司，她們說我臉部很嚴重
        ，所以暫時不能作臉部一般保養，當時她們有幫我擦皮
        膚創傷，防止皮膚感染及促進皮膚癒合的藥品」等語（
        見原審卷第195 頁、第196 頁）。
      (3)綜上，倘上訴人所述於「94年9 月15日」做臉後，於「
        94年9 月16日」即對被上訴人抱怨其等所提供之服務，
        甚至要求退還壹萬多元的療程款，於「94年9 月17日」
        赴另家芳姿美容公司，更被該公司人員告知其「臉部很
        嚴重」屬實，何以上訴人竟遲於「94年9 月19日」始至
        醫院就診？況，上訴人臉部於「94年9 月17日」又經芳
        姿美容公司用藥擦抹過，則其於「94年9 月19日」至醫
        院就診醫院診斷證明書上記載「創傷後傷口感染」之原
        因，自亦難遽認即係源自乙○○施以作臉療程所致。
  (三)上訴人再主張：乙○○於94年9 月16日為伊做臉時，並未取
    得美容技術士執照；乙○○亦不否認：伊於95年4 月23日始
    取得技術士證照（見原審卷第97頁反面）等語，固堪信為真
    實。上訴人主張乙○○因未取得證照，未具備做臉等美容專
    業；丙○○為乙○○之直屬上司，為圖眼前厚利，明知乙○
    ○無專業能力與經驗，仍指派乙○○為伊作臉，因而造成伊
    臉部受傷云云，上訴人則予否認。本院查：上訴人提出記載
    「痂皮. 眉心及兩側耳前區，多處」之診斷證明書，無法證
    明其係受有「臉上有小水泡、血庖、瘀血、毛絨般破皮」之
    傷害；上訴人主述「乙○○用鉤狀的夾子，用鉤子部分勾我
    的粉刺，施力不當，讓我受傷」之行為，與醫師診斷上訴人
    眉心及兩側耳前區有多處痂皮係因「創傷後傷口感染」之原
    因不符；上訴人於「94年9 月15日」經乙○○作臉後，又於
    「94年9 月17日」經芳姿美容公司用藥擦抹過臉部，則其於
    「94年9 月19日」就診所出具之診斷書，尚無從直接證明診
    斷書上所載「痂皮. 眉心及兩側耳前區，多處」之原因係源
    自乙○○施以做臉療程所致，均如前述，亦即上訴人無法證
    明其受有「臉上有小水泡、血庖、瘀血、毛絨般破皮」之傷
    害，亦無法證明係乙○○施力不當之做臉行為造成其臉上受
    有「點狀之小水泡、血、瘀血、毛絨般破皮」之傷害，則
    乙○○未領有證照為上訴人施以做臉療程之行為及丙○○指
    派乙○○為上訴人做臉之事實，即與上訴人主張受有傷害間
    無相當因果關係。
  (四)上訴人又主張：奕鋐公司之受僱人丁○○、奕鋐公司法定代
    理人之配偶人甲○○，分別於96年5 月14日之消保官會議、
    96年6 月29日之大安區區公所調解委員會，代表奕鋐公司與
    伊協商，對伊出言恐嚇、威脅、背信等，應負賠償責任云云
    ；上訴人則予否認。是上訴人應先就丁○○、甲○○有對其
    出言恐嚇、威脅、背信等行為，並因而致其受有損害之有利
    於己之事實負舉證責任。惟，上訴人並未舉證以實其說，亦
    不足採信。
五、綜上所述，上訴人未能舉證證明奕鋐公司之受僱人乙○○之
    做臉行為，致上訴人受有「臉上有小水泡、血庖、瘀血、毛
    絨般破皮」等傷害；又未能證明丁○○、甲○○有何出言恐
    嚇、威脅、背信等侵權行為，則上訴人依據民法第184 條第
    1 項前段、第188 條第1 項前段、第195 條第1 項侵權行為
    之法律關係，請求奕鋐公司、乙○○、丙○○、丁○○、甲
    ○○連帶給付100,000 元及自起訴狀繕本送達之翌日起至清
    償日止按週年利率百分之5 計算之利息，為無理由，不應准
    許。其假執行之聲請亦失所附麗，應併予駁回。原審為上訴
    人敗訴之判決，並駁回其假執行之聲請，即無不合。上訴意
    旨指摘原判決不當，求予廢棄改判，為無理由，應予駁回。
六、本件事證已臻明確，兩造其餘攻擊、防禦方法及未經援用之
    證據，經本院審酌後認對判決結果不生影響，爰不一一論列
    ，附此敘明。
七、據上論結，本件上訴為無理由，依民事訴訟法第449條第1項
    、第78條，判決如主文。
中    華    民    國    99    年    2     月    23    日
                    民事第十五庭
                        審判長法  官  林恩山
                              法  官  郭松濤
                              法  官  陳雅玲
正本係照原本作成。
不得上訴。
中    華    民    國    99    年    2     月    23    日
                              書記官  葉國乾

司法院資訊處製作；財團法人民間司法改革基金會備份。
